# 竣工决算

提问人：jiuzhou010 时间：2022-12-05 10:55:58
陈版，您好，想问一下，如果是国企为职工建房，由自己建设，再出售给职工，除住房外还包括底商等商业设施，是否由该单位来编制竣工决算报表，将出售房屋归为业主资产，将底商归为企业资产，业主资产将来转入存货用于出售给职工，底商的转入企业的固定资产？

回答人：chenyiwei
根据建造和持有意图确定资产的分类。“将出售房屋归为业主资产，将底商归为企业资产”一般是合理的。
但存货需来源于企业的”日常活动“，即“指企业为完成其经营目标所从事的经常性活动以及与之相关的活动。例如，工业企业制造并销售产品、商品流通企业销售商品、咨询公司提供咨询服务、软件公司为客户开发软件、安装公司提供安装服务、建筑企业提供建造服务等”，而国企建造住房并不是其日常活动。故拟出售部分应列报为其他流动资产或者其他非流动资产，处置时将账面价值与价款之间的差额计入资产处置损益。对于拟用于出租的底商部分，在满足拥有完整产权，可单独识别和出售的前提下，可列入投资性房地产。